臺灣臺中地方法院刑事裁定
110年度單禁沒字第538號
聲  請  人  臺灣臺中地方檢察署檢察官
被      告  朱瑞玫



上列聲請人因被告違反毒品危害防制條例案件（109年度毒偵字
第3475號、110年度毒偵字第1426號），聲請單獨宣告沒收（110
年度聲沒字第423號），本院裁定如下：
    主    文
扣案如附表編號２所示之物均沒收銷燬。其餘聲請駁回。
    理    由
一、聲請意旨略以：被告朱瑞玫涉嫌施用第二級毒品案件，業經
    臺灣臺中地方檢察署檢察官以109年度毒偵字第3475號、110
    年度毒偵字第1426號為不起訴處分確定，而該等案件分別查
    扣如附表編號1、2所示之物，經送檢驗確含有甲基安非他命
    成分，有衛生福利部草屯療養院鑑驗書2份附卷可稽，為毒
    品危害防制條例第2條第2項第2款所規定之第二級毒品，屬
    違禁物，爰依刑法第38條第1項、第40條第2項、毒品危害防
    制條例第18條第1項前段規定，聲請單獨宣告沒收銷燬等語
    。
二、按違禁物或專科沒收之物得單獨宣告沒收，刑法第40條第2
    項定有明文。又甲基安非他命係毒品危害防制條例第2條第2
    項第2款所規範之第二級毒品，並禁止持有、施用，自屬違
    禁物無訛；且查獲之第一、二級毒品及專供製造或施用毒品
    之器具，不問屬於犯罪行為人與否，均沒收銷燬之，毒品危
    害防制條例第18條第1項前段亦有明文。
三、經查：
(一)被告朱瑞玫前於民國109年9月25日涉嫌施用第二級毒品犯行
    ，經本院以109年度毒聲字第795號裁定送觀察、勒戒後，因
    認無繼續施用毒品傾向，於110年9月2日執行完畢釋放，又
    被告另涉於110年3月26日施用第二級毒品犯行，因係在上開
    觀察、勒戒之前所犯，為該次觀察、勒戒程序效力所涵蓋，
    乃經臺灣臺中地方檢察署檢察官以109年度毒偵字第3475號
    、110年度毒偵字第1426號為不起訴處分確定等情，有上開
    刑事裁定、不起訴處分書、臺灣高等法院被告前案紀錄表各
    1份在卷可稽，並經本院核閱上開偵查案卷無訛。
(二)被告因上開案件於110年3月26日為警查獲時所扣得如附表編
    號2所示之物，被告自承為其施用所餘，而經警以簡易快速
    篩檢試劑檢驗結果，均呈安非他命陽性反應，再經警指定其
    中1包送鑑，確經檢出第二級毒品甲基安非他命成分，且被
    告於同日16時20分許經警採尿送驗之結果，亦呈安非他命、
    甲基安非他命陽性反應，此有臺中市政府警察局第六分局11
    0年3月26日搜索、扣押筆錄暨扣押物品目錄表、西屯派出所
    查獲涉嫌毒品危害防制條例毒品初步鑑驗報告書暨初驗結果
    照片、衛生福利部草屯療養院110年4月8日草療鑑字第11003
    00594號鑑驗書、正修科技大學超微量研究科技中心尿液檢
    驗報告、勘查採證（驗）同意書、臺中市政府警察局第六分
    局委託鑑驗尿液代號與真實姓名對照表各1份在卷可稽，綜
    參上情，足認扣案附表編號2所示之物應均為第二級毒品甲
    基安非他命，屬違禁物，得單獨宣告沒收，並應依毒品危害
    防制條例第18條第1項前段規定沒收銷燬之；又直接用以盛
    裝上開甲基安非他命之包裝袋既係用於包裹毒品，防其裸露
    、逸出、潮濕，便於持有，因其上所沾黏之毒品量微而難以
    完全析離，亦無析離之實益，應整體視之為毒品，併予沒收
    銷燬。
(三)至被告於109年9月26日為警查獲時，雖亦經警自其隨身背包
    內搜索扣得如附表編號1所示之物，且經送驗結果確實含有
    第二級毒品甲基安非他命成分，有臺中市政府警察局第六分
    局109年9月26日搜索、扣押筆錄暨扣押物品目錄表、衛生福
    利部草屯療養院109年9月29日草療鑑字第1090900479號鑑驗
    書各1份附卷為憑。惟被告於警詢、偵訊時均供稱如附表編
    號1所示甲基安非他命5包均為賴芃宇所有，供賴芃宇吸食所
    用，賴芃宇為避免遭查獲而放在伊處等語綦詳，核與證人賴
    芃宇於警詢及偵訊時供稱前開甲基安非他命5包為伊所有，
    係伊放在被告包包裡等語相符，而關於賴芃宇於109年9月26
    日所涉施用、持有第二級毒品罪嫌，現由臺灣臺中地方檢察
    署109年度毒偵字第3459號偵查中，此有賴芃宇之臺灣高等
    法院被告前案紀錄表在卷可按，是如附表編號1所示甲基安
    非他命5包顯為賴芃宇另案所涉持有、施用第二級毒品罪嫌
    之重要證據，且無證據足認此部分扣案物與被告本案施用毒
    品犯行有關，自不宜准許檢察官於本案逕予以聲請單獨宣告
    沒收銷燬。故此部分聲請意旨容有未洽，應予駁回。
四、依刑事訴訟法第455條之36第1項前段、第2項，毒品危害防
    制條例第18條第1項前段，刑法第11條、第40條第2項，裁定
    如主文。
中　　華　　民　　國　　110 　年　　10　　月　　15　　日
                  刑事第十三庭  法  官  李宜娟
上正本證明與原本無異。
如不服本裁定，應於送達後5日內，向本院提出抗告狀。
                                書記官  林雅慧
中　　華　　民　　國　　110 　年　　10　　月　　15　　日
附表： 
編號    　物 品 名 稱         數　 量       備  註  １ 第二級毒品甲基安非他命（含直接用以盛裝毒品之包裝袋） 5包（驗餘淨重分別為0.2045、0.0309、0.1875、0.6423、0.8489公克） 109年度毒偵字第3475號（110年度安保字第9號）  ２ 第二級毒品甲基安非他命（含直接用以盛裝毒品之包裝袋） 6包（總毛重2.30公克） 110年度毒偵字第1426號（110年度安保字第509號）